Inventaris van het archief van de Stichting Agrarische Bedrijven ten behoeve van Nederlands Nieuw-Guinea (SAB), (1954) 1957-1963 (1965)
Nationaal Archief, Den Haag
- ARCHIEF VAN DE DIRECTEUR
  - STUKKEN VAN ALGEMENE AARD, I.
    - Dossierregister, nummers 1-1558., 1957-1963; 56; 1 deel
  - STUKKEN BETREFFENDE BIJZONDERE ONDERWERPEN, II.
    - Organisatie en personeel van de bedrijven, A.
      - Brieven van de directeur van de Stichting aan de Directie Nederlands Nieuw-Guinea van het Ministerie van Zaken Overzee betreffende de administratieve afhandeling van bestellingen. Minuten., 1958; 57; 3 stukken
      - Correspondentie met de administrateurs van de stichtingsbedrijven betreffende de oprichting van een Kamer van Koophandel en Nijverheid in Hollandia., 1958; 58; 1 omslag
      - Ingekomen en minuten van uitgaande brieven betreffende de inspectie van de stichtingsbedrijven door de Dienst Veiligheidstoezicht van het gouvernement., 1958-1959; 59; 1 omslag
      - Stukken betreffende het aangaan van een collectieve pensioenverzekeringsovereenkomst met de verzekeringsmaatschappij Eerste Nederlandsche ten behoeve van het uitgezonden personeel van de stichtingsbedrijven., 1958-1961; 60; 1 omslag
      - Correspondentie met de voorzitter van de Raad van Bestuur betreffende de arbeidsvoorwaarden van het uitgezonden personeel van de stichtingsbedrijven, met bijlagen., 1958-1962; 61; 1 omslag
      - Correspondentie met het hoofd van het Kantoor voor Algemene Personele Zaken betreffende de overdracht van personeel in tijdelijk dienstverband bij het gouvernement aan de Stichting., 1959; 62; 1 omslag
      - Correspondentie met de voorzitter van de Raad van Bestuur naar aanleiding van schriftelijke vragen van de Raad over de gang van zaken bij de stichtingsbedrijven., 1959; 63; 1 omslag
      - Ingekomen en minuten van uitgaande brieven betreffende de staking van lokale arbeiders bij het houtbedrijf Manokwari naar aanleiding van een loonconflict., 1960-1961; 64; 1 omslag
      - Brief van de wnd. directeur van de Stichting, aan de voorzitter van de Raad van Bestuur betreffende het funktioneren van A.M. van der Touw als nieuwe bedrijfsleider van het rijstproject Koembe. Minuut., 1961; 65; 1 stuk
      - Correspondentie met de voorzitter van de Commissie van Advies van de Stichting betreffende de overgang van personeel van de Stichting naar het gouvernement., 1961; 66; 1 omslag
      - Ingekomen en minuten van uitgaande brieven betreffende het toekomstig beheer van de stichtingsbedrijven in verband met de overdracht van Nieuw-Guinea aan Indonesië., 1962; 67; 1 omslag
      - Ingekomen en minuten van uitgaande brieven betreffende de feitelijke overdracht van de stichtingsbedrijven aan de Dienst Economische Zaken van het gouvernement., 1962; 68; 1 omslag
      - Ingekomen en minuten van uitgaande brieven betreffende het overbrengen van onderdelen van het archief van de Stichting naar Nederland., 1962-1963; 69; 1 omslag
      - Stukken betreffende de liquidatie van de Stichting., 1963; 70; 1 pak
    - Financiën, B.
      - Verslaglegging, 1.
        - Maandverslagen van de administrateur van het houtbedrijf Manokwari. Gestencild., 1958-1962; 77; 1 pak
        - Maandverslagen van de administrateur van het rijstproefbedrijf Koembe. Gestencild., 1958-1962; 78; 1 pak
        - Samenvattingen van de besprekingen tussen de afdelingshoofden van het houtbedrijf Manokwari; ter informatie gezonden aan de directeur van de Stichting. Doorslagen., 1959-1960; 79; 1 omslag
      - Exploitatie houtbedrijf Manokwari, 2.
        - Onderzoek, a.
          - Verslag van de bosbouwkundig adviseur van het houtbedrijf Manokwari betreffende impregneerbare houtsoorten. Doorslag., 1958; 80; 1 stuk
          - Verslag van het wnd.hoofd van de afdeling Boswezen van de Dienst Landbouw en Visserij betreffende zijn oriënterend bezoek aan Papua Nieuw-Guinea. Gestencild., 1958; 81; 1 stuk
          - Stukken betreffende de bestrijding van ziekten in de bosbouw en van insecten en schimmels bij gekapt hout., 1958-1959; 82; 1 omslag
          - Ingekomen en minuten van uitgaande brieven betreffende de aanplant van de houtsoort Eucalyptus Deglupta., 1958-1959; 83; 1 omslag
          - Stukken betreffende het verrichten van houttechnisch onderzoek door het Instituut voor Toegepast Natuurwetenschappelijk Onderzoek (TNO) in Delft., 1958-1960; 84; 1 omslag
          - Briefwisseling betreffende de aanvraag van concessies tot houtaankap ten behoeve van het houtbedrijf Manokwari; met bijlagen., 1958-1962; 85; 1 omslag
          - Verslagen van de bosbouwkundig adviseur betreffende de inventarisatie van bospercelen in Nieuw-Guinea., 1958-1963; 86; 1 omslag
          - Stukken betreffende het plaatsen van regenmeters en het verrichten van regenwaarnemingen., 1958-1963; 87; 1 omslag
          - Stukken betreffende de werkplanning en de werkwijze van de afdeling Bos- en Houtonderzoek van het houtbedrijf Manokwari., 1959; 88; 1 omslag
          - Brieven van de waarnemend administrateur betreffende het verrichten van windobservaties; met overzichten van windmetingen., 1959-1960; 89; 1 omslag
          - Brieven van de waarnemend administrateur houdende voorstellen tot het verrichten van bosverkenningen met behulp van luchtfotografie; met notitie van de bosbouwkundig adviseur., 1959-1960; 90; 2 stukken
          - Stukken betreffende de mogelijkheden om hout te conserveren., 1959-1962; 91; 1 omslag
          - Samenvatting van een verslag van de bosbouwkundig adviseur betreffende het drijfvermogen van de houtsoort Pometia en het vlotten van hout in het algemeen., 1960; 92; 1 stuk
          - Correspondentie met de administrateur betreffende de duurzaamheidsklasse van de houtsoort Ptergota naar aanleiding van de onderzoeksrapport van het TNO., 1960; 93; 1 omslag
          - Nota van de bosbouwkundig adviseur betreffende de eigenschappen van de houtsoort Intsia. Doorslag., 1960; 94; 1 stuk
          - Brieven van de waarnemend administateur betreffende het proces om hout langs natuurlijke weg te drogen; met notitie van de de bosbouwkundig adviseur., 1960; 95; 1 omslag
        - Produktie en afzet, b.
          - Correspondentie met de wnd. administrateur van het houtbedrijf over de aankoop van hout door het houtbedrijf., 1957-1959; 96; 1 omslag
          - Correspondentie met de wnd. administrateur van het houtbedrijf over onverkoopbare houtvoorraden., 1958; 97; 1 omslag
          - Correspondentie over de afzetmogelijkheden aan het gouvernement van Nieuw-Guinea., 1958-1960; 98; 1 omslag
          - Correspondentie met de administrateur van het houtbedrijf betreffende de mogelijkheid tot productie van geprefabriceerde houten woningen., 1958-1960; 99; 1 omslag
          - Correspondentie betreffende de verkoop van hout., 1958-1962; 100-103; 4 omslagen
            - Houthandel, voorheen G. Alberts & Co in Middelburg., 100
            - Fijnhouthandel Fijnhout in Amsterdam., 101
            - Imex in Amsterdam., 102
            - Firma Wijnen & Zonen in Apeldoorn., 103
          - Correspondentie betreffende verkoopprijzen en leveringscondities van gezaagd hout; met tarieflijsten., 1958-1962; 104; 1 omslag
          - Stukken betreffende de verwerking van kort hout en houtafval., 1959; 105; 1 omslag
          - Brief van de directeur van de Stichting aan de administrateur van het houtbedrijf over de mogelijke levering van rondhout voor fineerdoeleinden; met notitie van de bosbouwkundig adviseur., 1959; 106; 2 stukken
          - Correspondentie betreffende de standaardisatie van houtmaten., 1959; 107; 1 omslag
          - Correspondentie betreffende de verkoop van de in consignatie geleverde houtpartijen aan de houthandel Malba in Utrecht., 1960-1962; 108; 1 pak
      - Exploitatie rijstproefbedrijf Koembe, 3.
        - Onderzoek, a.
          - Verslagen van bemestingsproeven van de zuid- en noordpolder. Doorslagen., 1958; 109; 1 omslag
          - Correspondentie betreffende de aanschaf van zaaigoed bij de Stichting voor de ontwikkeling van Machinale Landbouw in Suriname., 1958-1962; 110; 1 omslag
          - Stukken betreffende het vaststellen van proefveldprogramma's voor het rijstproefbedrijf Koembe en het Merauke rijstproject., 1958-1962; 111; 1 omslag
          - Maandverslagen van het Agrarisch proefstation van de SAONG in verband met het wildschade-onderzoek voor het rijstproefbedrijf Koembe. Doorslagen., 1958-1962; 112; 1 omslag
          - Correspondentie betreffende de bestemming van de veestapel van het rijstproefbedrijf Koembe., 1958-1962; 113; 1 omslag
          - Correspondentie met de wnd.administrateur betreffende de oogstresultaten van de proefpolders en de verkoop van de oogst., 1959-1962; 114; 1 omslag
          - Correspondentie betreffende de aanschaf van onkruidbestrijdingsmiddelen in verband met daarmee te nemen proeven., 1961-1962; 115; 1 omslag
        - Voorbereiding Merauke Rijstproject, b.
          - Correspondentie met de administrateur van het rijstproefbedrijf Koembe betreffende het ontbossen van het gebied Paal-Putih., 1958-1959; 116; 1 omslag
          - Correspondentie betreffende rijstpotproeven ten behoeve van het Merauke Rijstproject., 1959; 117; 1 omslag
          - Stukken betreffende het vaststellen van proefveldprogramma's voor het rijstproefbedrijf Koembe en het Merauke Rijstproject., 1958-1962; 111; 1 omslag
          - Stukken betreffende de voorbereidende werkzaamheden voor de aanleg van het Merauke Rijstproject., 1958-1963; 118-124; 3 pakken en 4 delen
            - Chronologisch geordende stukken, 1958, 118; 1 pak
            - Chronologisch geordende stukken, 1959-1960, 119; 1 pak
            - Chronologisch geordende stukken, 1961-1963, 120; 1 pak
            - Rapport Algemeen Plan, 1959, 121
            - Duitse nota: Richtlinien, Vertragsbedingungen, 122
            - Duitse nota: Angebotsformular, Leistungsverzeichnis und Tagelohnliste, 123
            - Tekeningen, 124
          - Correspondentie met de Stichting voor de ontwikkeling van Machinale Landbouw in Suriname betreffende de methoden van rijstcultuur en gebruik van landbouwmachines; met bijlagen., 1959-1960; 125; 1 omslag
          - Correspondentie betrefende het onderzoek in Nederland naar de kwaliteit van rijstmonsters., 1959-1961; 126; 1 omslag
          - Maandverslagen van de Afdeling Bodemkundig Onderzoek van het Agrarisch Proefstation over de onderzoekingen in het Paal-Putih gebied ten behoeve van het Merauke Rijksproject. Doorslagen., 1960-1961; 127; 1 pak
          - Correspondentie betreffende het onderzoek van grondmonsters uit Mopa en het Paal-Putih gebied., 1961; 128; 1 omslag
    - Bevordering van nieuwe bedrijven, C.
      - Stukken betreffende het onderzoek naar de mogelijkheden tot oprichting van een cacao-onderneming., 1958-1961; 129; 1 omslag
      - Stukken betreffende de ontwikkeling van de cacaocultuur in relatie tot de productieprijs naar aanleiding van de daling van de wereldmarktprijs. Afschriften., 1961; 130; 1 omslag
    - Deelneming in de timmerfabriek Tima, D.
      - Stukken betreffende de voorbereiding, oprichting en latere liquidatie van de timmerfabriek Tima in Den Haag., 1958-1965; 131; 1 pak
      - Maandverslagen van de directie van de timmerfabriek Tima., 1960-1963; 132; 1 omslag
      - Agenda's en notulen van de algemene en buitengewone vergaderingen van aandeelhouders., 1960-1964; 133; 1 omslag
      - Stukken betreffende de accountantscontrole over het boekjaar 1960., 1961-1963; 134; 1 omslag
      - Agenda's en notulen van de vergaderingen van de Raad van Commissarissen en van de directie., 1961-1962; 135; 1 omslag